【裁判字號】    89,易,2304
【裁判日期】    890822
【裁判案由】    竊盜
【裁判全文】
臺灣臺中地方法院刑事判決                        八十九年度易字第二三Ｏ四號
    公  訴  人  臺灣臺中地方法院檢察署檢察官
    被      告  乙○○
右列被告因竊盜案件，經檢察官提起公訴（八十九年度偵字第五四六七號），本院判
決如左：
    主  文
乙○○竊盜，處有期徒刑肆月。
    事  實
一、乙○○意圖為自己不法之所有，於民國八十九年三月十二日凌晨一時許，在臺中
    市○○街學園停車場內，以不詳工具打破甲○○所駕駛停放該處之車號ＭＯ－二
    五七九號自用小客車前擋風玻璃（毀損部分未據告訴），竊取甲○○之妻王如玉
    置於車內之皮包一只，內有新臺幣壹萬元、國民身分證一張、輕型機車駕駛執照
    一張、郵局提款卡一張及中國信託商業銀行信用卡一張，得手後據為己有，嗣於
    同年月十四日下午八時許，乙○○駕駛車號Ｂ八－五九一三號自用小客車行經國
    道高速公路員林收費站時，為警欄檢而查獲，並扣得王如玉失竊之郵局提款卡及
    中國信託商業銀行信用卡各一張，因而查悉上情。
二、案經內政部警政署國道公路警察局第三警察隊報告臺灣彰化地方法院檢察署呈請
    臺灣高等法院臺中分院檢察署核轉臺灣臺中地方法院檢察署檢察官偵查起訴。
    理  由
一、訊據被告乙○○矢口否認有為竊盜犯行，辯稱：扣案之郵局提款卡及中國信託商
    業銀行信用卡各一張，係綽號「小林」之朋友於八十九年三月十四日置於伊住處
    之桌上，伊收拾東西時疏於注意一併收走，而為警查獲，並非伊所竊得云云。惟
    查，右揭事實，業據被害人王如玉之夫甲○○於警訊時指述明確，有甲○○警訊
    筆錄附卷可稽，並有贓物認領保管單乙紙在卷足憑，雖被告猶辯稱前開卡片係綽
    號「小林」之朋友所有，為伊所誤收走云云，然被告初於警訊時供稱前開卡片係
    「小林」所拾獲，於八十九年三月十二日晚上十一時許，在伊住處當面交給伊云
    云；次臺灣彰化地方法院檢察署檢察官偵訊時改稱前開卡片係「小林」於八十九
    年三月十二日晚上十一許，在伊住處交給伊，因伊急於趕往高雄，故將其置於口
    袋內云云，復於臺灣臺中地方法院檢察署檢察官偵訊時又改稱前開卡片係「小林
    」於八十九年三月十二日所拾獲，並於伊住處交給伊，因伊急於趕往高雄，桌上
    駕照均放在一起，所以一併拿走云云，其前後供述歧異，已難令人採信，參以被
    告既稱「小林」係在伊住處將拾獲之卡片交給伊，顯見渠等間有相當之熟識程度
    ，然被告始終無法提供「小林」之身分資料供法院查證，顯係被告臨訟杜撰之詞
    ，難以憑信，綜上所述，本案事證明確，被告犯行洵堪認定。
二、核被告乙○○所為，係犯刑法第三百二十條第一項之竊盜罪。爰審酌被告品行、
    犯罪動機、目的、手段、被害人所受損害尚屬輕微及被告犯後猶飾詞狡辯，並無
    悔意等一切情狀，量處如主文所示之刑，以示懲儆。
據上論斷，應依刑事訴訟法第二百九十九條第一項前段，刑法第三百二十條第一項，
罰金罰鍰提高標準條例第一條前段，判決如主文。
中      華      民      國      八十九      年    八    月    二十二    日
                                    法  官  陳  得  利
右正本證明與原本無異。
如不服本判決，應於判決送達後十日內，向本院提出上訴狀。
                                    書記官
中      華      民      國      八十九      年    八    月    二十二    日
附錄本案論罪科刑法條全文：
刑法第三百二十條第一項
意圖為自己或第三人不法之所有，而竊取他人之動產者，為竊盜罪，處五年以下有期
徒刑、拘役或五百元以下罰金。


司法院資訊處製作；財團法人民間司法改革基金會備份。
